# 医药企业的赠药销售行为

提问人：ninuan 时间：2022-08-03 21:57:20
请教陈版主，医药企业有一些赠药行为，直接通过医院给到病人试用，作为市场的拓展目的。同时，常规销售通过经销商买断后确认收入和成本。请问，这块赠药成本可以确认在费用中还是需要进成本？

回答人：chenyiwei
考虑以下问题：
1 、常规销售中，经销商的地位是代理人还是主要责任人？即，收入确认的 标志是经销商签收还是医院签收？经销商和医院谁是会计意义上的“客户”？
2 、向医院赠药的数量、价格等与其通过经销商向本企业采购商品的金额是否相关？是否需采购一定金额后才能享受药品赠送？